Config:
  hfst:
    Gen: ../../../src/generator-dict-gt-norm.hfst
    Morph: ../../../src/analyser-dict-gt-norm.hfst
  xerox:
    Gen: ../../../src/generator-dict-gt-norm.xfst
    Morph: ../../../src/analyser-dict-gt-norm.xfst
    App: lookup

Tests:





  Noun - kielâs: # 2A
    kielâs+N+Sg+Nom: kielâs
    kielâs+N+Sg+Gen: kiellas
    kielâs+N+Sg+Acc: kiellâs
    kielâs+N+Sg+Ill: kieˊḷâsân      # kie´lâsân
    kielâs+N+Sg+Loc: kieˊḷâsist     # kie´lâsist
    kielâs+N+Sg+Com: kieˊḷâsáin     # kie´lâsáin
    kielâs+N+Sg+Abe: kiellâsttáá
    kielâs+N+Ess: kie´ḷâsin
    kielâs+N+Par: kie´ḷâsid
    kielâs+N+Pl+Nom: kie´ḷâseh
    kielâs+N+Pl+Gen: kie´ḷâsij
    kielâs+N+Pl+Acc: kie´ḷâsijd
    kielâs+N+Pl+Ill: kie´ḷâsáid
    kielâs+N+Pl+Loc: kie´ḷâsijn
    kielâs+N+Pl+Com: kieˊḷâsijguin   
    kielâs+N+Pl+Abe: kieˊḷâsijttáá   
